# 是否具有商业实质的资产置换

提问人：541000zac 时间：2019-07-18 13:19:22
大家好！有个业务咨询一下：有一处办公楼房地产（原值 1000 万元，净值 300 万元），因政府规划拆迁，给予另外一处商业地产补偿，这种情况下，怎么判断是不是具有商业实质呢？近几年房地产价格上涨，被拆迁的房地产价值已经升值到 5000 万元（已经评估），换入的房地产价值也是 5000 万元，不涉及货币补偿。谢谢！如果按照具有商业实质操作，产生的处置收益是否可以免税？

回答人：chenyiwei
商业实质的判断依据主要是未来现金流量的风险特征（如金额、时间、风险程度等），一般对此类房屋置换是否具有商业实质的判断，主要考虑的因素可以包括换入和换出房产的结构、面积、地段、用途、剩余使用年限等。建议在实务中从严把握，一般除非用途发生改变（如原房屋用于办公，新房屋用于经营和对外出租），且其他方面的各项因素均有显著差异，一般理解多数不具有商业实质。